臺灣高等法院臺南分院刑事判決　　　　　　　九十一年度上易字第一七三號　慎股
　　　上　訴　人
　　　即　被　告　乙　○　○
右上訴人因竊盜案件，不服臺灣臺南地方法院九十年度易第二一三二號，中華民國九
十年十二月十一日第一審判決（起訴案號：臺灣臺南地方法院檢察署九十年度偵字第
九三二八號），提起上訴，本院判決如左：
      主      文
原判決撤銷。
乙○○、丙○○共同攜帶兇器竊盜，各處有期徒刑陸月，如易科罰金，均以參佰元折
算壹日。
丙○○緩刑貳年。
      事      實
一、乙○○與丙○○係夫妻，於民國九十年三月十八日前租賃於台南縣永康市○○街
    一八四號二樓。詎渠二人竟共同意圖為自己不法之所有，於同年三月十八日凌晨
    三時許，利用渠等租屋處一樓「女人花檳榔檳」負責人甲○○不在之際，竊取店
    內遊戲機台內之零錢新台幣（下同）三千元（用足以為兇器之螺絲起子撬開機台
    之錢箱）、一包香煙、三瓶飲料等財物，得手後逃逸無蹤。
二、案經甲○○訴由臺南市警察局移送臺灣臺南地方法院檢察署檢察官偵查起訴。
      理      由
一、訊據上訴人即被告乙○○坦承有右開竊盜之事實，上訴人即被告丙○○則否認參
    與竊盜等語。經查右揭如何持被害人所有之螺絲起子撬開遊戲機台竊取零錢、及
    竊取香煙、飲料等事實，業據告訴人甲○○指訴甚詳，並經證人葉惠珍於偵查中
    證述無訛；且被告丙○○於偵查中亦坦承：「因我們要搬到別的地方沒有錢，當
    天只拿一、二包香菸和一、二瓶飲料」、「我們夫妻一起拿的，從賭博機具內拿
    了三千多元」云云，足見被告丙○○嗣後於本院審理時否認參與竊盜，顯係卸責
    之詞，不足採信。又被告乙○○於偵查中亦已明確供認竊取「零錢三千元、一包
    香煙、三瓶飲料」，故被告二人所竊取之財物，自應以被告乙○○所供認之數額
    為準，附此敘明。被告二人之竊盜犯行，罪證明確，均堪以認定。
二、核被告二人所為，係犯刑法第三百二十一條第一項第三款之加重竊盜罪。被告二
    人，有犯意聯絡及行為分擔，皆為共同正犯。至公訴意旨另以：被告二人尚於上
    揭時、地竊取店內抽屜中之二萬元現金、檳榔二包、香煙八條（應扣除一包）云
    云。經查被告二人堅詞否認有此犯行，質之告訴人甲○○亦到庭表明沒有親眼看
    到彼二人偷竊二萬元、檳榔二包、八條香煙（應扣除一包）等語。此部分，被告
    之犯罪尚屬不能證明，因與前開判罪部分，係實質上一罪，故不另為無罪之判決
    ，併予敘明。
三、原審法院認被告二人罪證明確，予以論罪科刑，固非無見，但原判決將被告二人
    持以行竊之凶器螺絲起子，誤認為刀片，又誤認被告有竊取檳榔，均有未洽，被
    告二人上訴意旨謂量刑過重、或否認犯罪，雖均無可取，但原判決既有可議，自
    屬無可維持，應由本院將之撤銷改判。爰審酌被告二人犯罪之動機、目的、手段
    、所生危害、犯罪後態度及其他一切情狀，均量處有期徒刑六月，並諭知易科罰
    金折算標準，另螺絲起子雖為被告等供犯罪所用，惟係屬被害人所有，已據被告
    二人陳明在卷，故不併予宣告沒收。
四、另查被告丙○○未曾受有期徒刑以上刑之宣告，有臺灣高等法院被告全國前案紀
    錄附科表附卷可稽，且係跟隨其夫即共同被告乙○○觸犯本案，惡性非重，復有
    二名幼子尚待扶養，有戶籍謄本可稽，其經此偵審程序教訓後，應知警惕諒無再
    犯之虞，本院因認所宣告之刑，以暫不執行為適當，併諭知緩刑二年，以勵自新
    ，並觀後效。
據上論結，應依刑事訴訟法第三百六十九條第一項前段、第三百六十四條、第二百九
十九條第一項前段，刑法第二十八條、第三百二十一條第一項第三款、第四十一條第
一項前段、第七十四條第一款，罰金罰鍰提高標準條例第一條前段、第二條，判決如
主文。
本案經檢察官羅清溪到庭執行職務。
中      華      民      國    九十一    年      三      月      七      日
                                    臺灣高等法院臺南分院刑事第四庭
                                        審判長法官  宋    明    蒼
                                              法官  楊    子    莊
                                              法官  蔡    崇    義
右正本證明與原本無異。
不得上訴。
                                        法院書記官  陳    明    芬
中      華      民      國  九十一    年      三      月      七      日
附錄本案論罪科刑法條全文：
刑法第三百二十一條第一項第三款：
犯竊盜罪而有左列情形之一者，處六月以上、五年以下有期徒刑：
  三、攜帶兇器而犯之者。
